# 融资租赁的售后回租确认的会计收入和税法收入金额差异是否确认递延所得税？

提问人：wx_59c4b02d3a68 时间：2018-07-29 15:56:47
陈版主，请问您一个问题，融资租赁售后回租中按照实际利率测算收入（每个项目会收取5%-10%的咨询费，已考虑对实际利率的影响）与税收金额（按照合同约定的收款日期确认的收入）的差异，确认递延所得税吗？

回答人：chenyiwei
该差异会导致长期应收款的账面价值与计税基础的差异，应确认递延所得税。其中如确认递延所得税资产的，应确保满足准则对递延所得税资产确认条件的一般原则性要求。